臺灣士林地方法院民事裁定               100年度抗字第82號
抗  告  人  陳美利
相  對  人  台新國際商業銀行股份有限公司
法定代理人  蔡榮棟
上列當事人間本票裁定事件，抗告人對於中華民國100 年5 月31
日本院簡易庭司法事務官100 年度司票字第2769號裁定提起抗告
，本院裁定如下：
    主  文
抗告駁回。
抗告程序費用新臺幣壹仟元由抗告人負擔。
    理  由
一、按執票人向本票發票人行使追索權時，得聲請法院裁定後強
    制執行，票據法第123 條定有明文；又本票執票人依上開法
    條之規定，聲請法院裁定許可對發票人強制執行，係屬非訟
    事件程序，法院僅就形式上審查得否准許強制執行，此項裁
    定並無確定實體上法律關係存否之效力，如發票人就票據債
    務之存否有爭執時，應由發票人提起確認之訴，以資解決，
    最高法院56年台抗字第714 號、57年台抗字第76號判例意旨
    可資參照；再本票執票人依票據法第123 條規定向本票發票
    人行使追索權，聲請法院裁定准予強制執行，係屬非訟事件
    ，對於此項聲請所為裁定，僅依非訟事件程序，就本票形式
    上之要件是否具備予以審查為已足。次按抗告，除本編別有
    規定外，準用第三編第一章之規定，又第二審法院認為上訴
    為無理由者，應為駁回之判決，民事訴訟法第495 條之1 第
    1 項、第449 條第1 項分別定明文；該等規定，依非訟事件
    法第46條規定，於非訟事件之抗告準用之。
二、本件相對人在原審主張：相對人執有抗告人為發票人，如原
    裁定所示發票日為民國98年2 月6 日、到期日為99年9 月16
    日、票載金額為新臺幣11萬7 千348 元、免除作成拒絕證書
    之本票乙紙（下稱系爭本票），詎屆期提示未獲全部兌現，
    經迭次追索均置之不理，爰依法聲請裁定許可強制執行等情
    ，已據相對人提出本票乙紙為證，原裁定予以准許，並無不
    合。
三、抗告意旨略以：抗告人曾誠心與相對人之員工協商，但之後
    相對人卻將相關資料轉給臺灣臺南地方法院，致抗告人之更
    生方案遭駁回在案，抗告人既未告知法院，法院卻可得知協
    商資料，令人懷疑有串供之嫌，應查明抗告人之更生案件何
    以遭莫名逼退，若無法順利進入清算，則所有債務應由相對
    人負責償還，爰對原裁定不服，依法提起抗告，請求廢棄原
    裁定等語。
四、經查，相對人業依票據法第123 條規定，在原審提出與所述
    相符之系爭本票為證，堪認系爭本票之票據債務確已屆期，
    相對人得對發票人即抗告人行使追索權，聲請法院裁定准許
    強制執行，且該聲請事件之性質係非訟事件，法院僅就系爭
    本票形式上之要件是否具備予以審查即為已足。至抗告意旨
    上開陳述，核屬實體法律關係之爭執，尚非本件非訟事件程
    序所得審究。從而，抗告人提起本件抗告，為無理由，應予
    駁回。
五、據上論結，本件抗告為無理由，依非訟事件法第46條、第21
    條第2 項、第24條第1 項，民事訴訟法第495 條之1 第1 項
    、第449 條第1 項、第95條、第78條，裁定如主文。
中    華    民    國   100    年    7     月    29    日
                  民事第一庭  審判長法  官  俞慧君
                                    法  官  古振暉
                                    法  官  孫曉青
以上正本證明與原本無異。
本件裁定不得再抗告。
中    華    民    國   100    年    7     月    29    日
                                    書記官  詹佳佩